---
title: "Análise exploratória"
output: 
  html_document: 
    toc: yes
    toc_float: yes
---

```{r setup, include=FALSE}
knitr::opts_chunk$set(echo = FALSE)
require(tidyverse)
require(patchwork)
require(data.table)


verde <- '#21C25E' 
cinza_claro <- '#F5F5F5'
cinza_escuro <- '#3A3A3A'
```

```{r}
dados <- readRDS('data/processed/base_modelo.RDS')
```




## Volumetria e BadRate geral

```{r}

dados[,.(.N, BadRate = mean(y))]

```

BadRate alta!

## Volumetria e Bad Rate por safra

```{r}
tbl <- dados[,.(.N, BadRate = mean(y)), safra]

  ggplot(tbl,aes(x = safra, y = BadRate))+
    geom_line(col = cinza_escuro, size =1)+
    geom_point(col = verde, size = 2)+
    scale_y_continuous(limits = c(0,1))+
    theme_minimal()+
  ggplot(tbl,aes(x = safra, y = N))+
    geom_col(fill = cinza_escuro)+
    theme_minimal()+
    plot_layout(nrow = 2,heights = c(3,1))
  
```

Inadimplência maior nos períodos de início e fim de ano.


## Summary 

```{r}
summary(dados)
```

Quase todas as variáveis possuem valores ausentes. Será necessário o tratamento posterior.

Var_64 é uma flag


## Boxplot variavel x target

```{r}
feats <- names(dados)[names(dados)%like% 'VAR']

xx <- map(feats,~{
  c <- copy(dados)
  setnames(c,old= .x,'feat')
  #print(.x)
  ggplot(c,aes(feat, fill = factor(y)))+
    geom_boxplot()+
    labs(x = .x)+
    theme_minimal()+
    scale_fill_manual(values=c(cinza_claro,verde))+
      ggplot(c,aes(y = feat))+
    geom_boxplot()+
    labs(x = .x)+
    theme_minimal()
})

names(xx) <- feats

xx

```

- VAR_6 tem outlier


## Estabilidade das features

Verifica PSI da feature em relação a m-1

```{r}
safras <- dados[,sort(unique(safra))]

calculate_psi <- function(actual, predicted, bucket_count = 10) {
  
  breaks <- quantile(predicted, probs = seq(0, 1, length.out = bucket_count + 1), na.rm = TRUE) %>% unique
  
  actual_freq <- table(cut(actual, breaks = breaks, include.lowest = TRUE, right = FALSE))
  predicted_freq <- table(cut(predicted, breaks = breaks, include.lowest = TRUE, right = FALSE))
  
  actual_prop <- actual_freq / sum(actual_freq)
  predicted_prop <- predicted_freq / sum(predicted_freq)
  
  psi_values <- (actual_prop - predicted_prop) * log(actual_prop / predicted_prop)
  
  return(sum(psi_values, na.rm = TRUE))
}

#setnafill(dados, fill = -500)

psis <- map2(
  rep(feats,each=length(safras)-1),
  rep(2:length(safras), length(feats)),~{
  s0 <- safras[.y]
  s1 <- safras[.y-1]
  
 # print(paste(.x,'|', s0 ))
  
  xx <- calculate_psi(dados[safra<=s1,.x, with =F][[1]],
                 dados[safra==s0,.x, with =F][[1]])
  
 # print(xx)
  
  data.table(feat=.x, data = s0, psi =xx)
  }
  
)

psis <- rbindlist(psis)

psis[is.infinite(psi), psi:=1]

psis[,as.list(summary(psi)), feat]

psis[,psi_cat:= cut(psi,c(0,.1,.2,1),c('0.Sem dif','1.Alerta', '2.Dif sig'),include.lowest = T)]

ggplot(psis, aes(x = data, y=feat, fill = psi_cat))+
  geom_tile()+
  scale_fill_brewer(palette = 'green')+
  theme_classic()
  

```



Variáveis com PSI >.2

```{r}
psis[psi>.2]

```


VAR_27

```{r}
dados[!is.na(VAR_27), as.list(summary(VAR_27)),keyby =  safra]


```

VAR_30

```{r}
dados[!is.na(VAR_30), as.list(summary(VAR_30)),keyby =  safra]


```

VAR_53

```{r}
dados[, as.list(summary(VAR_53)),keyby =  safra]


```


VAR_72

```{r}
dados[, as.list(summary(VAR_72)),keyby =  safra]


```



```{r}



  

```

